【裁判字號】    90,訴,190
【裁判日期】    900803
【裁判案由】    違反毒品危害防制條例
【裁判全文】
臺灣雲林地方法院刑事判決                            九十年度訴字第一九號
    公  訴  人  臺灣高雄地方法院檢察署
    被      告  甲○○
右列被告因違反毒品危害防制條例案件，經檢察官提起公訴（臺灣高雄地方法院檢察
署八十九年度偵字第二○七九九號）後，再經臺灣高雄地方法院以九十年訴字第五六
二號判決移轉管轄於本院，本院判決如左：
    主  文
甲○○連續轉讓第一級毒品，處有期徒刑壹年貳月，扣案之第一級毒品海洛因壹包（
淨重零點零貳公克）沒收銷燬之。又連續轉讓第二級毒品，處有期徒刑捌月，扣案之
第二級毒品安非他命壹包（淨重零點玖壹公克）沒收銷燬之。應執行有期徒刑壹年陸
月，扣案之第一級毒品海洛因壹包（淨重零點零貳公克）、第二級毒品安非他命壹包
（淨重零點玖壹公克）均沒收銷燬之。
    事  實
一、甲○○基於轉讓第一級毒品海洛因及第二級毒品安非他命之概括犯意，自民國八
    十九年八月間起，在雲林縣斗六市凱登飯店房間內、雲林縣古坑鄉永光村永光派
    出所附近等處，連續將第一級毒品海洛因、第二級毒品安非他命轉讓予友人吳敏
    華施用。嗣於八十九年九月十三日八時許，甲○○承上開犯意，又在雲林縣斗六
    市凱登飯店房間內，將第一級毒品海洛因（下稱海洛因）一小包（毛重約○．六
    公克）轉讓予友人吳敏華施用後，於同日晚上十一時三十分許，經警在高雄市○
    ○區○○路與中山路口查獲，並扣得第一級毒品海洛因一包（淨重○．○二公克
    ）、第二級毒品安非他命一包（淨重○．九一公克）。
二、案經高雄市政府警察局移送台灣高雄地方法院檢察署檢察官偵查起訴後，經台灣
    高雄地方法院判決移轉管轄於本院。
    理  由
一、訊據被告甲○○矢口否認有何右揭犯行，辯稱：我未轉讓海洛因及安非他命予吳
    敏華施用，是我們二人合資購買後再分用云云。然查：被告甲○○於警訊及八十
    九年九月十四日偵查時坦承上情不諱，核與吳敏華於警訊及偵查陳明甲○○提供
    多次毒品供其施用之情節大致相符，並有扣案之被告所有之海洛因及安非他命各
    一包足資佐證，上開海洛因經送驗結果，認含海洛因成分（淨重○．○二公克）
    ，上開安非他命經檢驗結果則係甲基安非他命（淨重○．九一公克），有法務部
    調查局鑑定通知書二紙在卷可稽。況被告於八十九年九月二十一日偵查中先辯稱
    毒品都是吳敏華趁伊不在時自己去拿的，我沒拿過毒品給吳敏華云云，於本院審
    理中又辯稱海洛因、安非他命是伊和吳敏華合資購買云云，所辯矛盾不清，毫無
    足取。本件事證明確，被告犯行堪以認定。至吳敏華於八十九年九月二十一日偵
    查時改稱伊僅向被告索取幾次海洛因施用，被告並未拿安非他命予伊，非但核與
    其前開所述不符，且為被告所否認，而吳敏華經本院合法傳喚及拘提後均未到庭
    接受訊問，尚難以其上開陳述遽為被告有利之認定，附此敘明。
二、核被告所為，係犯毒品危害防制條例第八條第一項及同條第二項之罪。被告先後
    多次轉讓海洛因及安非他命之犯行，時間緊接，觸犯犯罪構成要件相同之罪名，
    顯係基於概括犯意而為，應依連續犯規定論以一罪，並加重其刑。其所犯二罪之
    間，犯意各別，構成要件互異，應分論併罰之。爰審酌被告犯後矢口否認犯行，
    飾詞狡辯，並無悔意，惟轉讓毒品數量非鉅等一切情狀，量處如主文所示之刑，
    並定其應執行刑。扣案之海洛因及安非他命各一包為本案查獲之毒品，且為本案
    犯罪之證物，自均應依法宣告沒收銷燬之。
據上論斷，應依刑事訴訟法第二百九十九條第一項前段，毒品危害防制條例第八條第
一項、第二項、第十八條第一項前段，刑法第十一條前段、第五十六條、第五十一條
第五款，判決如主文。
本案經檢察官黃裕峰到庭執行職務。
中      華      民      國      九十      年      八      月      三    日
                                        臺灣雲林地方法院刑事第二庭
                                            法  官  趙  思  芸
右正本證明與原本無異。
如不服本判決，應於判決送達後十日內向本院提出上訴狀( 應附繕本 )。
                                            書記官  王  淑  美
中      華      民      國      九十      年      八      月      三    日
毒品危害防制條例第八條
轉讓第一級毒品者，處一年以上七年以下有期徒刑，得併科新台幣一百萬元以下罰金
。
轉讓第二級毒品者，處六月以上五年以下有期徒刑，得併科新台幣七十萬元以下罰金
。
轉讓第三級毒品者，處三年以下有期徒刑，得併科新台幣三十萬元以下罰金。
前三項之未遂犯罰之。


司法院資訊處製作；財團法人民間司法改革基金會備份。
